臺灣臺北地方法院民事判決　　　　　　　94年度訴字第1112號
原　　　告　華南商業銀行股份有限公司
法定代理人　丙○○
訴訟代理人　乙○○
被　　　告　丁○○
　　　　　　甲○○
上列當事人間請求清償借款等事件，本院於九十四年四月十三日
言詞辯論終結，判決如下：
    主  文
被告應連帶給付原告新臺幣貳佰肆拾玖萬壹仟參佰陸拾壹元，及
如附表一所示之利息、違約金。
被告應丁○○給付原告新臺幣壹拾貳萬零壹佰捌拾壹元，及其中
本金新臺幣壹拾壹萬玖仟玖佰捌拾壹元、手續新臺幣貳佰元部分
，自民國九十三年十月六日起至清償日止，如附表二所示之利息
、違約金。
訴訟費用由被告連帶負擔十分之九，餘由被告丁○○負擔。
本判決於原告以新臺幣玖拾萬元或同額中央政府建設公債九十
年度甲類第一期債票供擔保後，得假執行。
    事實及理由
一、原告主張：(一)被告丁○○以被告甲○○為連帶保證人，於民
    國八十八年三月八日向原告借用新臺幣（下同）三百二十萬
    元，約定借款期限為一百零三年三月八日，自借款日起，依
    年金法，於每月八日按月平均攤還本息。嗣於九十三年三月
    十六日，兩造簽訂增補契約暨申請書，變更利率，約定自九
    十三年三月八日起至九十四年三月七日止，按原告定儲利率
    指數加碼週年利率百分之四．六五五（當時週年利率合計為
    百分之六．○八五），自九十四年三月八日起至九十五年三
    月八日止，改按原告之定儲利率指數加碼週年利率百分之四
    ．六六（當時週年利率合計為百分之六．○九），上開期間
    屆滿後改按原告之定儲利率指數加碼週年利率百分之四．六
    六五（當時週年利率為百分之六．○九五）。於同年四月一
    日兩造再簽訂增補契約，約定自九十三年四月八日起，前十
    二個月於按月計付利息，自第十三個月起，按月平均攤還本
    息，每月期款，依年金法計算；如未能依約清償，逾期清償
    在六個月以內者，按上開利率之百分之十，超過六個月者，
    超過部份按上開利率之百分之二十計付違約金。詎被告丁○
    ○僅繳納至九十三年十月八日即未依約清償，積欠本金二百
    四十九萬一千三百六十一元，及如附表一所示之利息、違約
    金未清償。(二)又被告於八十八年一月十六日，分別以正、附
    信用卡之申請人，共同向原告請領信用卡使用，經原告核發
    信用卡（號碼：0000000000000000、0000000000000000），
    依約被告即得於特約商店記帳消費，但應依約定條款第三、
    十四、十五條之約定，被告應按期連帶給付各項帳款，逾期
    另按週年利率百分之十六．四二五計收利息。詎被告未依約
    繳款，迄九十四年一月二十一日止，共消費記帳及預借現金
    共十五萬四千五百十七元，未依約清償。(三)被告丁○○九十
    三年六月十四日，與原告簽訂小額循環信用貸款契約書，向
    原告申請轉運color現金卡小額循環信用貸款，信用額度最
    高為五十萬元，實際動用額度由原告核准，契約有效期間為
    一年，約定以轉運color現金卡為工具循環使用，借款期間
    為自首次動用翌日起算第三十五日為還款日，嗣後並以每三
    十五日為一還款週期，期中於授信額度內再動用時，以再動
    用前應還款之日為還款日，每動用應負擔貸款手續費；每期
    應按約定之最低之還款金額繳款，並依週年利率百分之十八
    ．二五按日計算。如有未依約清償，改按週年利率百分之二
    十計算利息，債務視為全部到期，被告丁○○陸續於原告核
    准之實際動用額度十二萬元範圍，借用十一萬九千九百八十
    一元，未依約繳款，債務全部視為到期，積欠原告十一萬九
    千九百八十一元。經原告屢向被告催討，均置之不理，本利
    迄未清償，為此提起本件訴訟。並聲明：除假執行擔保金額
    外，如主文所示。
二、被告對原告請求之金額不爭執，惟抗辯因目前經濟困難，無
    力清償，待有資力即會清償云云。並聲明：原告之訴駁回。
三、本件原告主張之事實，為被告所不爭執，且據原告提出消費
    者貸款契約、增補契約暨申請書、增補契約、貸款本息攤還
    表、信用卡申請書、信用卡消費記帳明細表、信用卡墊款明
    細表、小額循環信用貸款契約書、貸款還款交易明細表等件
    ，核屬相符，自堪信為真實。被告雖辯稱：其因經濟困難，
    無力清償云云，惟無解渠等連帶清償之責。
四、綜上所述，原告依消費借貸、連帶保證契約，及信用卡契約
    請求被告連帶給付二百四十九萬一千三百六十一元，及如附
    表一所示之利息、違約金；被告丁○○應給付十二萬零一百
    八十一元，及其中本金十一萬九千九百八十一元、手續二百
    元部分，自民國九十三年十月六日起至清償日止，如附表二
    所示之利息、違約金為有理由，應予准許。原告陳明願供擔
    保，請求宣告假執行，核無不合，茲酌定擔保金額，予以准
    許。
五、據上論結，本件原告之訴為有理由，依民事訴訟法第七十八
    條、第八十五條第二項、第三百九十條第二項，判決如主文
    。
中　　華　　民　　國　　94　　年　　4 　　月　　27　　日
                  民事第六庭    法　官　吳光釗
以上正本係照原本作成
如對本判決上訴，須於判決送達後20日內向本院提出上訴狀
中　　華　　民　　國　　94　　年　　4 　　月　　27　　日
                       　　　　 書記官　陳素卿
